最高法院刑事判決　　　　　　　　　　　　　　　　　九十三年度台非字第五五號
　　上　訴　人　最高法院檢察署檢察總長
　　被　　　告　甲○○
右上訴人因被告過失傷害案件，對於台灣高雄地方法院中華民國九十一年七月三十一
日第一審確定判決（九十年度交易字第二五九號，起訴案號：台灣高雄地方法院檢察
署九十年度調偵字第一０八號），認為違法，提起非常上訴，本院判決如左：
    主  文
原判決關於過失傷害違背法令部分撤銷。
    理  由
非常上訴理由稱：「按判決不適用法則或適用法則不當者，為違背法令，刑事訴訟法
第三百七十八條定有明文。原判決認定汽車駕駛人飲酒後吐氣所含酒精成份達每公升
０‧五五毫克（０‧五五ＭＧ／Ｌ）以上，肇事率為一般正常人之十倍，即已達不能
安全駕車之標準。本件被告肇事後經警方施以酒精測試，其吐氣所含酒精成份高達每
公升０‧六八毫克，高於標準值甚多且已肇事，足證被告已因飲酒而不能安全駕駛動
力交通工具，竟於酒後駕駛自用小客車，因疏未注意車前狀況，致撞及黃慶全騎乘之
重機車，使黃慶全受骨折等傷害，而論被告以刑法第一百八十五條之三之酒後不能安
全駕駛動力交通工具而駕駛罪，及刑法第二百八十四條第一項前段之過失傷害罪，固
非無見。惟汽車駕駛人，酒醉駕車，因而致人受傷，依法應負刑事責任者，加重其刑
至二分之一，道路交通管理處罰條例第八十六條第一項定有明文。被告既因飲酒而不
能安全駕駛動力交通工具而肇事，且肇事時經測試其吐氣酒精成份高於標準值甚多，
被告自屬酒醉駕車因而致人受傷，原審就被告過失傷害罪部分，未依此項規定加重其
刑，自有不適用法則之違法，案經確定，爰依刑事訴訟法第四百四十一條、第四百四
十三條提起非常上訴，以資糾正。」等語。
本院按判決不適用法則或適用不當者，為違背法令，刑事訴訟法第三百七十八條定有
明文。又汽車駕駛人，酒醉駕車，因而致人受傷或死亡，依法應負刑事責任者，加重
其刑至二分之一，道路交通管理處罰條例第八十六條第一項亦有明文規定。本件原確
定判決認定被告甲○○於民國八十九年十二月七日二十一時許與友人在高雄市宵夜飲
酒，致其駕駛技術、視覺及行為反應能力減低，已不能安全駕駛之狀態下，仍駕駛車
牌號碼Ｅ二｜八三四八號自用小客車，沿高雄縣鳳山市○○路○段，由高雄往屏東之
方向行駛，於翌日凌晨一時四十五分許，途經時速限制為每小時四十公里之建國路與
青年路交岔路口時，本應注意車前狀況，並隨時採取必要之安全措施，及行車速限之
規定，且能注意，竟因不勝酒力而疏於注意，仍以時速六、七十公里之高速貿然前駛
，適有黃慶全騎乘車牌ＭＨＢ｜八三六號重型機車後載張寶昌，沿高雄縣鳳山市○○
路由北向南方向行駛，經該交岔路時，因煞閃不及，機車之頭部擦撞被告所駕駛之自
小客車左前車身，因而人車倒地，致黃慶全受有頭部外傷合併腦震盪、意識不清、腹
部鈍傷、右大腿股骨骨折等傷害；張寶昌受有外傷性蜘蛛網膜下出血、右鎖骨骨折、
右橈骨、尺骨骨折、右股骨骨折等傷害，旋為警發覺，對被告施以酒精測試，測得其
呼氣所含酒精濃度達每公升０‧六八毫克，案經黃慶全、張寶昌提出告訴等情。因而
論處被告服用酒類，不能安全駕駛動力交通工具而駕駛罪刑，及因過失傷害人罪刑。
然依原判決所認定之事實，被告飲酒後其呼氣所含酒精濃度達每公升０‧六八毫克，
已達不能安全駕駛之狀態，而仍駕駛，顯然係酒醉駕車，而竟對其因而肇事所應負之
過失傷害罪部分，未依道路交通管理處罰條例第八十六條第一項之規定加重其刑，有
判決不適用法則之違法，此部分為判決違背法令。案經確定，非常上訴意旨執以指摘
，洵有理由。惟原判決尚非不利於被告，應將原判決關於過失傷害違背法令部分撤銷
，以資糾正。
據上論結，應依刑事訴訟法第四百四十七條第一項第一款前段，判決如主文。
中　　　華　　　民　　　國　　九十三　　年　　　二　　　月　　 十九 　　日
                              最高法院刑事第三庭
                                  審判長法官  董　明　霈
                                        法官  林　茂　雄
                                        法官  張　祺　祥
                                        法官  郭　毓　洲
                                        法官  吳　三　龍
      右正本證明與原本無異
                                              書  記  官
中　　　華　　　民　　　國　　九十三　　年　　　二　　　月　　二十四　　日
                                                                        Ｋ
